hu: Üzlet és ipar > Kiskereskedelem > Pénzkezelés > Pénztárgépek és POS-terminálok: Pénztárgépek; POS-terminálok
es: Economía e industria > Venta al por menor > Administración de dinero > Terminales de PdS y cajas registradoras: Cajas registradoras; Terminales de punto de venta
en: Business & Industrial > Retail > Money Handling > Cash Registers & POS Terminals: Cash Registers; POS Terminals
hr-HR: Posao i industrija > Maloprodaja > Rukovanje novcem > Registarske blagajne i POS uređaji: Registarske blagajne; POS uređaji
nl: Zakelijk en industrieel > Retail > Geldverwerking > Kassa's en betaalautomaten: Kassa's; POS-terminals
da: Erhverv og industri > Detail > Pengehåndteringssystemer > Kasseapparater og kasseterminaler: Kasseapparater; POS-terminaler
pl: Biznes i przemysł > Sprzedaż detaliczna > Obrót środkami pieniężnymi > Kasy fiskalne i elektroniczne terminale kasowe: Kasy fiskalne; Terminale POS
it: Commercio e industria > Negozi > Gestione del denaro > Terminali POS e registratori di cassa: Registratori di cassa; Terminali POS
pt-PT: Business e industrial > Retalho > Manuseamento de dinheiro > Caixas registadoras e terminais de POS: Caixas registadoras; Terminais de POS
sv: Företag och industri > Detaljhandel > Pengahantering > Kassaapparater och butiksterminaler: Kassaapparater; POS-terminaler
lt-LT: Verslas ir pramonė > Mažmeninė prekyba > Pinigų tvarkymas > Kasos aparatai ir prekybos vietos terminalai: Kasos aparatai; Prekybos vietos terminalai
fr: Entreprise et industrie > Commerce de détail > Manipulation de l’argent > Caisses enregistreuses et terminaux de point de vente: Caisses enregistreuses; Terminaux PDV
cs: Obchod a průmysl > Prodejny > Peněžnictví > Pokladny a prodejní terminály: Pokladny; Platební terminály
ru: Бизнес и промышленность > Розничная торговля > Счетно-денежное оборудование > Контрольно-кассовые аппараты и POS-терминалы: Контрольно-кассовые аппараты; POS-терминалы
sl-SI: Posel in industrija > Trgovina > Upravljanje z denarjem > Blagajne in POS terminali: Blagajne; POS terminali
ja: ビジネス・産業 > 小売 > レジスター・貨幣処理 > キャッシュレジスター・POS端末: キャッシュレジスター; POS端末
ko: 비즈니스/산업 > 소매 > 금전 처리 > 금전등록기/POS 단말기: 금전 등록기; POS 단말기
nb: Forretninger og industri > Detaljhandel > Pengehåndtering > Kontantkasser og POS-terminaler: Kontantkasser; POS-terminaler
zh-TW: 商業與各產業 > 零售 > 錢鈔管理用具 > 收銀機和 POS 系統: 收銀機; POS 終端機
pt-BR: Comercial e industrial > Varejo > Manuseio de dinheiro > Terminais de ponto de venda e caixas registradoras: Caixas registradoras; Terminais PDV
th: ธุรกิจและอุตสาหกรรม > การค้าปลีก > การจัดการเรื่องเงิน > เครื่องบันทึกการเก็บเงินและ POS เทอร์มินัล: เครื่องบันทึกเงินสด; เครื่องอ่านสำหรับ POS
vi: Kinh doanh & Công nghiệp > Bán lẻ > Xử lý tiền > Máy đếm tiền và thiết bị thanh toán tại điểm bán: Máy tính tiền; Máy POS
fi: Yritys ja teollisuus > Jälleenmyynti > Rahan käsittely > Kassakoneet ja maksupäätteet: Kassakoneet; Maksupäätteet
ro-RO: Afaceri și sectorul industrial > Retail > Manipularea banilor > Case de marcat și terminale POS: Case de marcat; Terminale POS
de: Wirtschaft & Industrie > Einzelhandel > Geldhandhabung > Ladenkassen & POS-Terminals: Registrierkassen; POS-Terminals
tr: İş ve Endüstri > Perakende > Para İşlemleri > Yazarkasalar ve POS Terminalleri: Yazar Kasalar; POS Terminalleri
sk-SK: Obchod a priemysel > Maloobchod > Manipulácia s peniazmi > Registračné pokladnice a POS terminály: Registračné pokladnice; POS terminály
zh-CN: 商业/工业 > 零售业 > 货币处理 > 收银机与POS终端: 收银机; POS 机
el: Επιχειρηματικός & βιομηχανικός εξοπλισμός > Λιανικό εμπόριο > Διαχείριση χρημάτων > Ταμειακές μηχανές και τερματικά POS: Ταμειακές μηχανές; Τερματικά POS
bg-BG: Бизнес и промишленост > Търговия > Техника за пари > Касови апарати и ПОС терминали: Касови апарати; ПОС терминали